Inventaris van het Archief van de Weeskamer en Commissie van Liquidatie der Zaken van de Voormalige Weeskamer
Stadsarchief Amsterdam
- Archief van de Stedelijke commissie voor de liquidatie der zaken van de Weeskamer (1809-, 1812-1852), 6
  - Bestuursinrichting, 6.2
    - Dagvaarding waarin Van Iddekinge als wethouder en staatsraad in buitengewone dienst met vier collega's wordt gemaand gelden en archieven der Weeskamer over te dragen, 1852; 4771; 1 stuk
    - Bewijs van storting van f 75.571 door F. van de Oudermeulen; Jhr. mr. J. van Iddekinge en Jhr. mr. W.E.J. Berg van Dussen Muilkerk als oud-bestuur van de Amsterdamse Weeskamer, 1860; 4772; 1 stuk
    - Lijsten van weesmeesters over de periode 1794-1838, ca. 1840; 4603; 3 stukken
  - Financiële administratie, 6.3
    - Stukken betreffende de financiële toestand van de voormalige weeskamer en andere stukken betreffende de liquidatie, 1809 - 1852; 4604; 1 pak
    - Rekening-courantboeken, met klappers, 1812 - 1852; 4605-4607; 3 delen
      - 1812 - 1831, 4605
      - 1832 - 1841, 4606
      - 1842 - 1852, 4607
    - Verklaring van de opening door de secretaris van de Weeskamer en de Stedelijke Ontvanger van twee bussen met armengelden ingezameld om aan de stadskas te worden overgedragen ten behoeve van de algemene armen, 1817; 4608; 1 stuk
    - Staten betreffende het gemengde geld, 1828 - 1852; 4609-4612; 4 delen
      - 1828 - 1834, 4609
      - 1835 - 1842, 4610
      - 1843 - 1850, 4611
      - 1851 - 1852, 4612
    - Register van inkomsten en uitgaven, met verwijzing naar (groot?)boeken en folianummers, 1837 - 1852; 4613; 1 omslag
    - Kwitanties ten behoeve van de commissie tot Liquidatie, 1850 - 1851; 4614; 1 omslag
    - Stukken betreffende het opmaken van de balansen van 1851 en 1852, 1851 - 1852; 4615; 1 omslag
    - Memorie van toelichting behorend bij de rekening en verantwoording gedaan door burgemeester en wethouders aan de Algemene Commissie van liquidatie N.B. Met concept-memorie van toelichting, 1851 - 1852; 4616; 2 stukken
  - Beleggingen en beheer beleggingen, 6.4
    - Staten van fondsen en boedels, 1811 - 1852; 4617; 1 omslag
    - Effectenboek, met klapper, 1812 - 1852; 4618; 1 deel
    - Kladbalans van de inschrijvingen op het Grootboek der Publieke Schuld, 1813; 4619; 1 stuk
    - Register van kansbiljetten, ca. 1814 - 1849; 4620; 1 deel
    - Register van uitloting van kansbiljetten, 4712 - 31 Dec 1819; 4621; 1 deel
    - Staten van aan de stad belegde gelden, 1821 - 1852; 4622-4627; 6 delen
      - 1821, 4622
      - 1822 - 1825, 4623
      - 1826 - 1829, 4624
      - 1830 - 1839, 4625
      - 1840 - 1849, 4626
      - 1850 - 1852, 4627
    - Register der vervaltijden van rente, 1822 - 1852; 4628; 1 deel
    - Register van conversie, ca. 1825; 4629; 1 deel
    - Registers van conversie van de kapitalen van de ter Weeskamer beheerde boedels en gevoerde administraties ingevolge de wet van 27 september 1841, 1842; 4630-4631; 2 delen
      - 1842, 4630
      - 1842, 4631
    - Stukken betreffende de uitloting van kansbiljetten ingevolge de wet van 27 september 1841, 1842 - 1849; 4632; 1 omslag
    - Grootboek van inschrijvingen op de Nationale Schuld, 1844 - 1852; 4633; 1 deel
    - Klapper op het Grootboek van inschrijvingen op de Nationale Schuld, 1844 - 1852; 4634; 1 deel
    - Journaal van inschrijvingen op de Nationale Schuld, 1844 - 1853; 4635; 1 deel
    - Staat van uitloting van kansbiljetten over de jaren 1816-1849, ca. 1849; 4636; 1 stuk
    - Ingekomen stukken van de stadsadvocaten A. en P.A. Brugmans betreffende hun briefwisseling met de burgemeester en gemeentesecretaris van Amsterdam inzake de overschrijving van de kapitalen ingeschreven in het Grootboek der Nationale Schuld naar de Algemene commissie van liquidatie der zaken betreffende de voormalige wees- en momboirkamers, met bijlage, 1852; 4637; 1 omslag
  - Algemene overzichten van fondsen en boedels, 6.5
    - Register houdende tabellen van verschillende ter Weeskamer gevoerde administraties, 1835; 4638; 1 deel
    - Klapper op de tabellen van de verschillende ter Weeskamer gevoerde administraties en twee los inliggende katernen, 1835; 4639; 1 omslag
    - Registers houdende staten van erflaters en erfgenamen van nog niet geliquideerde boedels, met bijlagen, 1836 - 1837; 4640-4644; 3 delen en 4 stukken
      - Eerste register, 1836; 4640
      - Tweede register, 1836; 4641
      - Bijlagen bij het tweede register, 1836; 4642; 2 stukken
      - Derde register, 1837; 4643
      - Bijvoegsels bij het derde register, 1837; 4644; 2 stukken
    - Staatscouranten van 1836-1838 waarin oproepingen zijn verschenen van erfgenamen van boedels die bij de Weeskamer van Amsterdam berusten of beheerd worden, 4645-4647; 2 omslagen en 1 deel
      - 1836, 4645
      - 1837, 4646
      - 1838, 4647; 1 deel
    - Lijst van alle oproepingen van erfgenamen in Nederland sedert dertig jaar gedaan. (Amsterdam, 1839). Gedrukt, 4648; 1 deel
    - Staten van op 31 december 1839 reeds vereffende en nog niet vereffende boedels N.B. Behoren bij de op 2 maart 1840 aan B &#38; W gezonden missiven, 4649-4650; 2 delen
      - Met inliggend uittreksel uit de algemene staat, 1840; 4649
      - 1840, 4650
    - Lijst van de in de jaren 1840-1844 afgegeven boedels. Alfabetisch N.B. Behoort bij een op 27 januari 1845 aan B &#38; W gezonden missive, 4651; 1 stuk
    - Lijsten van nog niet opgegeven boedels, ingediend bij burgemeester en wethouders van Amsterdam, 1 Sep 1846; 4652; 1 omslag
    - Staten houdende opgaven van erfgenamen en erflaters van door de Weeskamer beheerde boedels, met aantekening van oproepingen en afgiften, ca. 1846; 4653; 1 omslag
  - Overzichten betreffende boedels in Oost-Indië, 6.6
    - Register van personen of boedels waarover gecorrespondeerd is met de weeskamer in Indië, 1814 - 1827; 4654; 1 deel
    - Register van nalatenschappen en legaten beheerd door de weeskamers te Semarang, Malakka en Ambon, waarvan de rechthebbenden onbekend zijn of ten aanzien waarvan men niet weet waar zij verblijf houden, 1825; 4655; 1 deel
    - Klapper op het register van nalatenschappen en legaten sedert 5 of meer jaar aanhangig bij de Weeskamers te Samarang, Malakka en Ambon, 1825; 4656; 1 katern
    - Balansboek van de Weeskamer te Batavia, met klapper, 1827; 4657; 1 deel
    - Staten van boedels en gelden die op 31 december 1830 vijf jaar of langer door de Weeskamer te Batavia werden beheerd, 1831; 4658; 1 deel
    - Naamindex op de staten der onder het beheer van de weeskamer in Indië gevallene nalatenschappen N.B. Verwezen wordt naar oproepingen in de Javasche courant voor deze jaren, 1835 - 1847; 4659; 1 deel
    - Naamindex op de door de Weeskamer te Batavia gedane oproeping van erfgenamen in de Nederlandsche Staatscourant van 1 maart 1843, 4660; 1 stuk
    - Staat van de bij de Weeskamer te Batavia berustende nalatenschappen van overleden opvarenden van de Koninklijke Marine en hun erfgenamen. Gedrukt, 1847; 4661; 1 stuk
    - Staten van de gedurende de eerste drie kwartalen van 1849 onder het beheer van de Indische weeskamer gevallen nalatenschappen van militairen behoord hebbend tot de landmacht in Nederlands Oost-Indië N.B. Behoren bij de Javasche Courant van 29 augustus, 15 september en 8 december 1849, 4662; 1 omslag
    - Staat van gelden afkomstig van boedels van Christenen, die door de Weeskamer te Ambon beheerd werden, en waarvan de belanghebbenden onbekend of afwezig zijn. Gedrukt N.B. Behoort bij de Javasche Courant van 8 september 1849, 4663; 1 stuk
    - Staat van nalatenschappen die sinds 1843 door de Weeskamer te Batavia beheerd worden. Gedrukt N.B. Behoort bij de Javasche Courant van 8 september 1849, 4664; 1 stuk
    - Naamindex op de erflaters, voorkomend op de uit Nederlands Oost-Indië aan de Weeskamer te Amsterdam toegezonden staten, ca. 1850; 4665; 1 katern
  - Boedelbeheer, 6.7
    - Lijsten van de bedragen waarmee diverse boedels op het eind van het jaar 'in de grote en kleine partijen' deelhebben, verwijzende naar folionummers in het kleine kasboek, 1790 - 1821; 4666; 1 omslag
    - Kasboek van ontvangen renten, wellicht van een van de administrateurs?, 1798 - 1837; 4667; 1 deel
    - Stukken betreffende de processen inzake de boedel van jhr. Louis Trip de Marez gevoerd met leden van de familie Trip de Marez, de diakenen van de Waalse Gereformeerde Armen te Amsterdam en de gemeenten Delft, Dordrecht en Leiden, geordend op eiser, 1811 - 1839; 4668-4676; 9 omslagen
      - Diverse kladden van de advocaat van de Weeskamer mr. D.A. Walraven betreffende de processen over de boedel Trip de Marez, ca. 1811 - 1839; 4668
      - Diakenen van de Waalse gemeente en J.L. Trip, H.R. Trip en J. Trip, 1815 - 1817; 4669
      - Burgemeesters van de stad Leiden, 1819 - 1822; 4670
      - Burgemeesters van de stad Dordrecht, 1819 - 1822; 4671
      - Burgemeesters van de stad Delft, 1819 - 1822; 4672
      - Stukken betreffende het proces tegen de steden Leiden, Dordrecht en Delft, ca. 1820; 4673
      - Jhr. Francois Joseph des Marets de Sancourt, 1822 - 1825; 4674
      - F.L.J. des Marets, 1833; 4675
      - Diakenen van de Waalse gemeente contra de Weeskamer en contra de steden Delft, Dordrecht en Leiden, 1836 - 1839; 4676
    - Akten van afgifte en décharge N.B. De akten nrs. 1-77 zijn in de Franse taal gesteld, 1812 - 1848; 4677-4687; 7 pakken en 4 omslagen
      - Nrs. 1-78, 1812 - 1813; 4677
      - Nrs. 79-139, 1814; 4678
      - Nrs. 140-216, 1815; 4679
      - Nrs. 217-311, 1816 - 1817; 4680
      - Nrs. 312-419, 1818 - 1819; 4681
      - Nrs. 420-515, 1820 - 1822; 4682
      - Nrs. 516-591, 1823 - 1825; 4683
      - Nrs. 592-660, 1826 - 1828; 4684; 1 omslag
      - Nrs. 661-734, 1829 - 1831; 4685; 1 omslag
      - Nrs. 735-794, 1832 - 1835; 4686; 1 omslag
      - Nrs. 795-860, 1836 - 1848; 4687; 1 omslag
    - Kwitanties wegens afgifte van boedels, 1812 - 1852; 4688-4707; 17 omslagen en 3 pakken
      - 1812 - 1813, 4688
      - 1814 - 1815, 4689
      - 1816 - 1817, 4690; 1 pak
      - 1818 - 1819, 4691; 1 oak
      - 1820 - 1821, 4692; 1 pak
      - 1822 - 1823, 4693
      - 1824 - 1825, 4694
      - 1826 - 1827, 4695
      - 1828 - 1829, 4696
      - 1830 - 1831, 4697
      - 1832 - 1833, 4698
      - 1834 - 1835, 4699
      - 1836 - 1837, 4700
      - 1838 - 1839, 4701
      - 1840 - 1841, 4702
      - 1842 - 1843, 4703
      - 1844 - 1845, 4704
      - 1846 - 1847, 4705
      - 1848 - 1849, 4706
      - 1850 - 1852, 4707
    - Rekeningen betreffende diverse nalatenschappen, geordend op datum van opbrenging, 1813 - 1852; 4708-4711; 3 pakken en 1 omslag
      - 1813 - 1827, 4708
      - 1828 - 1830, 4709
      - 1831 - 1837, 4710
      - 1839 - 1852, 4711; 1 omslag
    - Register van ter Weeskamer gelichte stukken ten behoeve van de procesvoering over boedels, 1830 - 1847; 4712; 1 deel
    - Lijst met stukken betreffende de boedel Thijmonsz verzonden aan de heer D.A. Walraven, 1845; 4713; 1 stuk
    - Concept-brief inzake het beheer van 5000 gulden uit de boedel van Carel Willem Baron von Smiehl, ca. 1850; 4714; 1 stuk
  - Overige (boedel) papieren en varia, aangetroffen bij het archief van de Weeskamer, 6.8
    - Kwitanties voor de weeskamer wegens de betaling voor de dagelijke bijschrijving op hun rekening in het Grootboek der Publieke Schuld en voor de ontvangst van het wekelijks biljet van de predikbeurten, 1811 - 1820; 4715; 2 stukken
    - Kwitantie wegens de ontvangst van het jaarlijks legaat door Christina Beelaerts weduwe van Hendrik Couvent nagelaten aan Johanna Theodora Kimijser weduwe van H.J. Steen, 1812; 4716; 1 stuk
    - Attestaties de vita van Yda Lotsij, 1812; 4717; 2 stukken
    - Beschikking door de rechtbank van het arrondissement Amsterdam op een verzoek van George Wiké tot terugbetaling van zeker bedrag door de griffier dat hij verschuldigd is aan J.W. Strup, 1813; 4718; 1 stuk
    - Beschikking door de rechtbank van eerste aanleg te Amsterdam op een verzoek van A. Messoir (?) tot uitbetaling van zeker bedrag hem verschuldigd door de inmiddels failliete firma Dijkers, met kwitantie, 1814; 4719; 2 stukken
    - Aanslag in de oorlogsbelasting voor de heer Poolman, achterop staat geschreven 'Kannegieter', 1816; 4720; 1 stuk
    - Kwitanties ten name van de regenten van het Binnen- en Buiten Gasthuis, 1829; 4721; 5 stukken
    - Stukken betreffende de boedel van Conrad Drube, 1818; 4722; 2 stukken
    - Afschriften en stuk betreffende de afhandeling van de nalatenschap van Philippe Mertens, 1818 - 1819; 4723; 1 stuk
    - Verzoek aan de Commisie van liquidatie van de Weeskamer inzake de boedel van Cornelis Suijck, 1819; 4724; 1 stuk
    - Ingekomen brief bij L.E. Hovius, secretaris van de Weeskamer van A. van Riessen inzake de boedels G. Bouman en Waarts en het legaat Buys, 1820; 4725; 1 stuk
    - Verzoek van de commissarissen van het College de Goede Harmonie om de grootte te mogen weten van het land gelegen buiten de Zaagmolenpoort, hetwelk in huur was gegeven aan de heer P.A. Nedderman, 1823; 4726; 1 stuk
    - Vonnis in de zaak rond de boedel Hertz, 1824; 4727; 1 stuk
    - Ingekomen brief van C.L. Temminck uit Semarang inzake het beheer van de nalatenschap van zijn overleden echtgenote Susanna Gerarda van Westreenen, 1825; 4728; 1 stuk
    - Lijst van voorwerpen en papieren behorende tot de nalatenschap van J. Krieger de Back, ca. 1825; 4729; 1 stuk
    - Kopieën en extracten uit de notulen van de Raad van de Stad Amsterdam en brieven aan de Raad betreffende het ontslag van mr. G.G. Clifford als commissaris van de Desolate Boedelkamer, 1834 - 1835; 4730; 4 stukken
    - Correspondentie tussen de advocaten en/of procureurs inzake de verschillende processen over de boedel Trip de Marez, 1836 - 1838; 4731; 1 omslag
    - Afschriften uit het rekening-courantboek met weesmeesters te Batavia en andere rekeningen, 1843 - 1852; 4732; 1 omslag
    - Stukken betreffende het proces inzake de nalatenschap van Jacques Dubois, 1847; 4733; 1 omslag
    - Uiteenzetting over de boedel Marcellus, er is onder andere sprake van een Gerrit Bouman, 1849; 4734; 1 stuk
    - Visitekaartje van hovenier A. van Emmerik, ca. 1850; 4735; 1 stuk
- Archief van de Algemene Commissie van Liquidatie (1814-, 1852-1879), 7
  - Ingekomen stukken en afschriften van uitgaande stukken aan burgemeester en wethouders en de afdeling Algemene Zaken inzake de Weeskamer, 1814 - 1867; 4736; 1 pak
  - Verzekeringspolis op naam van de Commissie tot liquidatie voor een kistje juwelen dat wordt verscheept naar Batavia, 1852; 4737; 1 stuk
  - Rekening-courantboeken van diverse onder beheer zijnde boedels, 1852 - 1865; 4738-4739; 2 delen
    - Deel A, ca. 1852 - 1865; 4738
    - Deel B, 1852 - 1865; 4739
  - Lijsten van aan te vragen mandaten voor het doen van betalingen ten laste van de Weeskamer, 1852 - 1870; 4740; 1 omslag
  - Stukken betreffende het proces inzake de boedel van J.M. Verwer gevoerd tussen F.J. Hallo en burgemeester en wethouders van Amsterdam, 1852 - 1874; 4741; 1 omslag
  - Afschrift van een ingekomen brief van F. &#38; H. Collier (bij de Weeskamer Leiden?) inzake de conversie van Zuidzee Annuïteiten, 1853; 4742; 1 stuk
  - Stukken betreffende de rekening en verantwoording gedaan door burgemeester en wethouders aan de Algemene Commissie van Liquidatie betreffende de boedels en nalatenschappen van de weeskamer, 1853; 4743; 1 pak
  - Kasboek, 1853 - 1865; 4744; 1 deel
  - Ingekomen stukken van de Algemene Commissie van Liquidatie en particulieren betreffende boedels en nalatenschappen, 1853 - 1871; 4745-4746; 2 omslagen
    - 1853 - 1858, 4745
    - 1859 - 1871, 4746
  - Rekening en verantwoording van de Algemene Commissie van Liquidatie wegens het gevoerde beheer van de nalatenschap van Hendrina Maria van Krayesteijn, 1855; 4747; 1 stuk
  - Nota's inzake de boedel van Debora Blaauw, huisvrouw van J. Hudde, ca. 1855; 4748; 2 stukken
  - Ingekomen stukken, 1855 - 1860; 4749; 1 omslag
  - Mandaat van de Algemene Commissie van Liquidatie ten behoeve van J.R.F. Tellegen tot de ontvangst van zeker bedrag, op de achterzijde aantekening 'Fonds "het Schap" van de familie Spiegel', ca. 1859; 4750; 1 stuk
  - Losse aantekeningen uit rekening-courantboek A (inv. nr. 4740) betreffende boedels, ca. 1860; 4751; 3 stukken
  - Register houdende drie reeksen van oproepingen van erfgenamen in de Staatscourant, 1860 - 1865; 4752; 1 deel
  - Stukken betreffende het proces inzake de boedel van Roggen gevoerd tussen F.J. Hallo en de burgemeester van Amsterdam, 1860 - 1869; 4753-4754; 2 pakken
    - Pak 1, 4753
    - Pak 2, 4754
  - Stukken betreffende de financiële toestand van de voormalige weeskamer en andere stukken betreffende de liquidatie, met ingetrokken obligaties teruggaande tot 1698, 1860 - 1878; 4755-4756; 2 omslagen
    - 1860 - 1878, 4755
    - Akten van geldleningen door de Weesmeesters aan de stad Amsterdam, met aantekening van ontvagen rente tot en met 1834 met aantekeningen dat deze obligaties in 1879 zijn ingetrokken ingevolge dading met de staat, 1698 - 1706; 4756
  - Stukken betreffende het proces inzake de boedel van Ridderbagh gevoerd tussen F.J. Hallo en de burgemeester van Amsterdam, 1867 - 1870; 4757; 1 pak
  - Overzicht van de werkzaamheden tot 1867 van de Algemene Commissie van Liquidatie der zaken van de voormalige wees- en momboirkamers. Gedrukt, 1868; 4758; 1 deel
  - Stukken betreffende het proces inzake de boedel van Annetje Isaacs gevoerd tussen F.J. Hallo en de gemeente Amsterdam (archief Algemeene Commissie van Liquidatie der Zaken betreffende de voormalige Wees- en Momboirkamers te Den Haag), 1869 - 1873; 4759-4760; 2 pakken
    - Pak 1, 4759
    - Pak 2, 4760
  - Stukken betreffende het proces inzake de boedel De Haan gevoerd tussen F.J. Hallo en de Algemene Commissie van Liquidatie alsmede de gemeente Amsterdam, ca. 1871 - 1872; 4761; 1 pak
  - Wetsontwerp en memorie van toelichting betreffende de dading van het rijk met de gemeente Amsterdam inzake het saldo van de voormalige weeskamer en de uitkering van de bijdragen, die door de gemeente voor de aanleg en voltooiing van het Noordzeekanaal zijn toegezegd. Met bijlage, 1879; 4762; 1 omslag
- Stukken betreffende de geschiedenis en bewerking van het archief, 8
  - Plaatsingslijsten van het archief van de Weeskamer, ca. 1825; 4763; 1 omslag
  - Kopie van de inventaris van geschreven boeken van de Weeskamer door P. Scheltema, 1852; 4764; 1 stuk
  - Lijsten van de weeskamerbescheiden in april-juni 1873 naar Den Haag gezonden, 4765; 1 omslag
  - Aantekeningen en afschriften van stukken afkomstig van Nicolaas de Roever, 4766